Cristian Villa Aguayo

Correo: villacristian709@gmail.com

Celular: (+51) 978174410

Medico Cirujano Titulado en Universidad Cientifica del Sur (UCSUR). Tengo experiencia en atencion primaria de salud, donde desempeñe funciones de jefatura, consulta externa de medicina y obstericia, como también experiencia en diversos procedimintos de las 4 especialidades principales. Orientado en el bienestar del paciente

EXPERIENCIA LABORAL

P.S CCARHUAYO (I-2)

MEDICO SERUMS, JEFE DE ESTABLECIMIENTO | JULIO 2021 - ABRIL 2022

P.S CCARHUAYO (I-2)

MEDICO CAS, JEFE DE ESTABLECIMIENTO | ABRIL 2022 - JUNIO 2022

- Atencion de pacientes por consulta externa para mobilidad.
- Atencion de emergencias que necesiten referencia a centro de mayor complejidad.
- Realice procedimientos como sutura simple, sutura en 2 planos, drenaje de abscesos, entre otros procedimientos que me permita la capacidad resolutiva del establecimiento.
- Cumplimiento de metas en estrategias aprobado por coordinación respectiva: Daños no Transmisibles, Salud Mental, Cancer, Adulto Mayor, Examen de Ojos y Vision y Referencias.
- Atencion en consejeria y orientación en planificacion familiar.
- · Sectorista de Centro Poblado Anccasi-Pirki.

HOSPITAL VITARTE

INTERNO DE MEDICINA, SERVICIO DE CIRUGIA| DICIEMBRE 2019 - MARZO 2020

CENTRO DE SALUD JOSE CARLOS MARIATEGUI INTERNO DE MEDICINA, SERVICIO DE GINECOLOGÍA-OBSTETRICIA| SETIEMBRE 2020 - NOVIEMBRE 2020

HOSPITAL VITARTE

INTERNO DE MEDICINA, SERVICIO DE PEDIATRIA| NOVIEMBRE 2020- ENERO 2021

CENTRO DE SALUD JUAN PABLO II

INTERNO DE MEDICINA, SERVICIO DE MEDICINA I ENERO 2021- MARZO 2021

HOSPITAL DE EMERGENCIAS CASIMIRO ULLOA

HOSPITAL MARIA AUXILIADORA

EXTERNO DE MEDICINA, SERVICIO DE CIRUGÍA, SERVICIO DE MEDICINA Y EMERGENCIAS I AGOSTO 2019- DICIEMBRE 2019

HOSPITAL NACIONAL DOCENTE MADRE NIÑO SAN BARTOLOME EXTERNO DE MEDICINA, SERVICIO DE GINECOLOGÍA-OBSTETRICIA Y SERVICIO DE PEDIATRIA I MARZO 2019- JULIO 2019

- Adquirí habilidades indispensables y reforcé conocimientos que me servirán para iniciar mi laborar como médico, además de experiencias y anécdotas que recordaré siempre.
- Atencion y seguimiento de pacientes hospitalizados de los 4 servicios principales, post operados de distintos y diversos procedimientos quirurgicos.

- Atencion de emergencias y urgencias.
- Realice procedimientos como sutura simple, sutura en 2 planos, drenaje de abscesos ,reducción de fracturas, colocación de yeso, AMEU, atención de parto, entre otros procedimientos.
- Atencion de pacientes en consulta externa para consultas de morbilidad ,control prenatal, programacion de cirugias , procemientos menores , etc.

EDUCACION

Titulo Profesional Medico Cirujano

Universidad Cientifica del Sur (UCSUR) I 2013 - 2021, Lima, Peru

Inicial

Nido Emilia Barcia Bonifatti, Lima , Peru

Primaria

Colegio Privado Alexander Von Humboldt I 2000 – 2005, Tacna ,Peru

Juan de la Cruz Calienes | 2006, Arequipa, Perú

Secundaria

Juan de la Cruz Calienes | 2007 - 2012, Arequipa, Perú

IDIOMAS

Español : Nativo Ingles : Avanzado CIENTIFICA

A:





FACULTAD DE CIENCIAS DE LA SALUD "FERNANDO CABIESES MOLINA" - CARRERA DE MEDICINA HUMANA La Universidad Científica del Sur a Nombre de la Nación confiere el Título Profesional de

MÉDICO CIRUJANO CRISTIAN VILLA AGUAYO

AL HABER CUMPLIDO CON LOS REQUISITOS EXIGIDOS POR LAS DISPOSICIONES LEGALES VIGENTES, SE EXPIDE EL PRESENTE DIPLOMA PARA QUE SE LE RECONOZCA COMO TAL Y SE LE OTORGUEN LOS DERECHOS Y PRERROGATIVAS QUE LAS LEYES CONCEDEN.

DADO Y FIRMADO EN LIMA, EL 17 DE MAYO DEL 2021

MANUEL EFRAÍN ROSEMBERG BARRÓN

CLAUDIO PEÑA SOTO DIRECTOR ACADÉMICO (E) FACULTAD DE CIENCIAS DE LA SALUD

Piorella Rita Hiyo Romero Secretaria General

CÓDIGO DE LA UNIVERSIDAD 068	
TIPO DE DOCUMENTO Y NÚMERO DE DOCUMENTO DNI: 74453319	
ABREVIATURA GRADO/TÍTULOT	
EL GRADO O TÍTULO QUE SE OBTUVO POR Examen de Grado	
MODALIDAD DE ESTUDIOS Presencial	
FECHA DE RESOLUCIÓN RECTORAL 17 mayo 2021	
TIPO DE EMISIÓN DEL DIPLOMA Original	





CIENTIFICA

006059

La Secretar a General de la Universidad Ciercinal del Sur, que l'uscribe, CERTIFICA; que este documento es auténtico y ha sido expedido y suscrito por la(s) autoridad(es) competente(s) de la universidad cuya(s) firma(s) son igualmente auténticas.

Se exhice esta certificación a solicitud del interescipio y para los fines que considere conveniente.

Lima. 17 MAYO 2021



FIORELLA RITH HIYO ROMERO
Secretara General
UNIVERSIDAD CIENTÍFICA DEL BUR

CIENTIFICA



AUTORIZADO POR RESOLUCIÓN Nº 206-2021-U CIENTÍFICA-RR

FECHA 17 mayo 2021

REGISTRADO EN EL LIBRO 004-FMH FOJAS 956

REGISTRO 35 - T-2021 DE LA SECRETARIA GENERAL.

LIMA 17 DE Mayo DE 2021

SECRETARÍA GENERAL



CERTIFICADO DE COLEGIATURA

CÓDIGO: 2021070460e239501fb0a





COLEGIO MÉDICO DEL PERÚ

Por cuanto, el médico cirujano

VILLA AGUAYO CRISTIAN

Graduado en:

UNIVERSIDAD CIENTIFICA DEL SUR

ha cumplido con las disposiciones estatutarias y reglamentarias vigentes y está inscrito en el Registro Nacional de Matrículas, con el nº 092167

Por tanto

Se le expide el presente Certificado, que lo acredita como colegiado y lo faculta para el ejercicio de la profesión en el territorio de la República.

Lima, 4 de Julio de 2021.

CONSEJO NACIONAL

PEDRO MIGUEL PALACIOS CELI

CONSEJO REGIONAL PEDRO RIGOBERTO RUIZ CHUNGA SECRETARIO

CONSEJO REGIONAL

SECRETARIO DEL INTERIOR

ROMAN EDEN GALAN RODAS

CONSEJO NACIONAL

YARELA YENI CABALLERO ENRIQUEZ



